【裁判字號】    90,易,2254
【裁判日期】    900706
【裁判案由】    竊盜
【裁判全文】
臺灣高雄地方法院刑事判決                          九十年度易字第二二五四號
    公  訴  人  臺灣高雄地方法院檢察署檢察官
    被      告  甲○○
右列被告因竊盜案件，經檢察官提起公訴（九十年度偵字第八四二六號），本院判決
如左：
    主  文
甲○○竊盜，處拘役參拾日，如易科罰金，以參佰元折算壹日。
    事  實
一、甲○○意圖為自己不法之所有，基於竊盜之犯意，於民國九十年一月十三日下午
    十一時許，在高雄市前鎮區○○○路「ＢＡＴ網際網路店」內，趁該店職員乙○
    ○不注意之際，竊取乙○○所有置於櫃台內之皮包乙只，內有現金新台幣（下同
    ）一萬九千元、及身分證、駕駛執照、信用卡各乙張，得手後，將現金留供己花
    用，其餘物品則予以丟棄在高雄市前鎮區前鎮高中附近水溝內。嗣經乙○○觀看
    該店監視錄影帶發現失竊當時甲○○在該店內徘徊，而懷疑係甲○○所為，迨於
    同年月二十四日下午六時許，乙○○與其友人張晨宗、呂佳文見甲○○行經該店
    前，即攔阻並詢問甲○○是否竊取乙○○所有之皮包，甲○○當場承認為其所為
    ，並帶同張晨宗、呂佳文至上開水溝內起出皮包及其內之身分證、駕照及信用卡
    後，再回至上址店內交予乙○○，而為乙○○報警處理。
二、案經高雄市政府警察局前鎮局移送台灣高雄地方法院檢察署檢察官偵查起訴。
    理  由
一、訊據被告甲○○矢口否認上揭犯行，辯稱：伊並無竊取乙○○所有之皮包，亦無
    帶同張晨宗及呂佳文至高雄市前鎮區前鎮高中附近水溝內起出皮包，於九十年一
    月十三日伊僅係經過上址「ＢＡＴ網際網路店」，並無進入該店內，而係因於九
    十年一月二十四日在該店前遭張晨宗及呂佳文二人毆打，始於警訊時承認為伊所
    為云云。惟查：
  (一)被告於高雄市政府警察局前鎮鎮派出所警訊時供承：伊確有於九十年一
    月十三日下午十一時許，在高雄市前鎮區○○○路「ＢＡＴ網際網路店」內，竊
    得乙○○所有之長形皮夾，內有身份證、駕照、泛亞銀行信用卡各乙張、及現金
    一萬九千元，伊與乙○○係朋友關係，並無仇隙等語，而於高雄市政府警察局前
    鎮分局警訊時辯稱：伊於前鎮街派出所制作之筆錄不實在，伊不會說為什麼不實
    在，該筆錄確係經伊看過無誤，為伊親自簽名捺指印，而伊於九十年一月十三日
    下午五時許，確至上址「ＢＡＴ網際網路店」內打電動玩具，大約於是（十三）
    日下午八時許離開，但伊並無竊取乙○○所有之皮包，伊因遭他們毆打，始承認
    為伊竊取，但伊並無驗傷，伊並不認識張晨宗及呂佳文，與他們亦無任何仇隙云
    云。
  (二)證人即被害人乙○○於警訊及本院審理時證述：伊任職上址「ＢＡＴ網際網路店
    」店長，於九十年一月十三日晚上，因客人很多，伊忙著店內事務，而於是（十
    三）日下午近十二時許，伊下班前發現皮包被竊，後伊回想當日情形並調取錄影
    帶觀看，發現被告當時在店內徘徊，嗣於同年月二十四日見被告行經「ＢＡＴ網
    際網路店」門口，伊即攔住並質問被告是否為其竊取，後被告承認為其所為，因
    伊當時在上班，無法離開，故請友人張晨宗及呂佳文帶同被告至高雄市前鎮區前
    鎮高中附近水溝內拿取皮包，回到上址店內交予伊後，伊即報警處理等語，證人
    即帶同被告起出皮包之呂佳文於警訊及偵查時證稱：因伊友人乙○○所有之皮包
    失竊，經乙○○調看當時錄影帶，懷疑是被告所為，後被告經過上址該店門口，
    渠等即問被告是否為其竊取，被告先否認，後被告即承認為其所偷取，並由伊與
    張晨宗帶同被告前去高雄市前鎮區前鎮高中附近水溝內拿取被告丟棄之皮包，但
    皮包內已沒有錢了等語，證人即帶同被告起出皮包之張晨宗於警訊時證陳：因伊
    友人乙○○發現是被告偷了他的皮包，被告說他將皮包丟在高雄市○鎮區○○路
    與康和路附近水溝內，而由伊及呂佳文帶同被告前往找尋，而找到乙○○失竊之
    皮包，伊並不認識被告，亦無對被告施以暴力等語。又被告於本院審理時供稱：
    伊並不認識乙○○、呂佳文及張晨宗等人，與其等亦無任何嫌隙，且他們事後並
    無向伊請求任何賠償等語，是證人等既與被告並無任何嫌隙，亦無因此而向被告
    為任何請求，應無須毆打被告令其承認並設詞誣陷被告之理，且經核上開證人等
    證詞，均大致相符，其等證詞均應堪採信。此外，復有贓物認領保管收據乙紙附
    卷可稽。
  (三)綜據上述事證以觀，被告確有於九十年一月十三日下午十一時許，在高雄市前鎮
    區○○○路「ＢＡＴ網際網路店」內，竊取被害人乙○○所有置於櫃台內之皮包
    乙只，得手後，將現金留供己花用，其餘物品則予以丟棄在高雄市前鎮區前鎮高
    中附近水溝內之事實，堪予認定。從而，被告事後翻異前詞，空言否認，所辯上
    情，應屬事後卸責之詞，不足採信，是本件事證明確，被告上開竊盜犯行，實堪
    認定。
二、核被告甲○○所為，係犯刑法第三百二十條第一項之竊盜罪。爰審酌被告之品行
    ，竟貪圖不法利益，而為本件犯行，犯罪之手段、目的、所得之財物，及犯後未
    坦承犯行等一切情狀，量處如主文所示之刑，並依修正後刑法第四十一條第一項
    規定，諭知易科罰金之折算標準，以資懲儆。
據上論斷，應依刑事訴訟法第二百九十九條第一項前段，刑法第三百二十條第一項、
修正後第四十一條第一項，罰金罰鍰提高標準條例第一條前段、第二條，判決如主文
。
本案經檢察官林敏惠到庭執行職務。
中      華      民      國          九十    年      七    月      六    日
                                  臺灣高雄地方法院刑事第六庭
                                      法  官    洪榮家
右為正本，係照原本作成。
如不服本判決，應於送達後十日內，向本院提出上訴狀。
                                      書記官     陳寰瑛
中      華      民      國          九十    年      七    月      六    日
附錄本案論罪科刑法條全文：
刑法第三百二十條第一項：
  意圖為自己或第三人不法之所有，而竊取他人之動產者，為竊盜罪，處五年以下有
  期徒刑、拘役或五百元以下罰金。


司法院資訊處製作；財團法人民間司法改革基金會備份。
